臺灣彰化地方法院刑事判決　　　　　　　　　　　　　九十三年度易字第九八四號
　　公　訴　人　臺灣彰化地方法院檢察署檢察官
　　被　　　告　甲○○
　　　　　　　　癸○○
右列被告等因竊盜等案件，經檢察官提起公訴（九十三年度偵字第六五０號、第三八
七五號、第四一七四號、第四三九九號），本院判決如左：
    主  文
甲○○共同連續意圖為自己不法之所有，以恐嚇使人將本人之物交付，處有期徒刑壹
年貳月，扣案之筆記本壹本沒收。
癸○○免訴。
    事  實
一、甲○○因缺錢花用，竟與癸○○二人共同謀議以竊取他人車輛後向車主恐嚇取財
    之手法籌措錢財，而基於意圖為自己不法所有之概括犯意聯絡，於民國九十三年
    一月十四日深夜，由甲○○駕車搭載癸○○外出尋找可行竊之對象，而於當日即
    九十三年一月十四日凌晨二時許，甲○○與癸○○二人駕車行經彰化縣秀水鄉○○村○○路○段九五巷三號際，該二人即決意竊取停放於該處路旁乙○○所有車
    號八Ｈ—三五一五號自用小貨車，並由甲○○在車上等候把風，推由癸○○持其
    所有，質地堅硬，客觀上足對人之身體構成危險，可供為兇器使用之Ｔ型扳手一
    支，下手竊取該車號八Ｈ—三五一五號自小貨車，得手後，即由癸○○駕駛該竊
    得之車號八Ｈ—三五一五號自小貨車至彰化縣彰化市殯儀館之停車場藏放，甲○○並尾隨其後。待癸○○將前開竊得之自小貨車停妥後，即再由甲○○搭載癸○○，於同日即九十三年一月十四日凌晨四時許，前往甲○○前已勘查妥當之彰化
    縣秀水鄉○○村○○路○段四二三巷四號前，由甲○○留在車上等候把風，復由
    癸○○持前開足供兇器使用之Ｔ型扳手一支，再度下手竊取丙○○所有，車號Ｐ
    Ｋ—五一０七號自用小客車，得手後，仍由癸○○駕駛該竊得之車號ＰＫ—五一
    ０七號自用小客車至彰化縣彰化市殯儀館之停車場內藏放。癸○○於當日即九十
    三年一月十四日上午，先將竊得之車號ＰＫ—五一０七號自小客車開往南投縣草
    屯鎮烏溪邊停置，再將竊得之車號八Ｈ—三五一五號自小貨車開往彰化市八卦山
    停置後，即於其所有之筆記本上填載車號ＰＫ—五一０七號及車號八Ｈ—三五一
    五號車主資料暨車輛停置位置後，將該筆記本交予甲○○。並由甲○○依該筆記
    本上所記載之車主資料，先於九十三年一月十四日上午七時二十一分許，以不詳
    何人所有之某廠牌手機序號為000000000000000之行動電話，內
    裝門號0000000000號ＳＩＭ卡，撥打丙○○使用之00000000
    00號行動電話，向丙○○嚇稱：車子在其手上等語後，隨即將電話掛掉，嗣丙○○於當晚六時，按其行動電話所顯示之來電號碼0000000000號回撥
    ，甲○○即要求丙○○需匯款新臺幣（下同）三萬元至其所指定之戶名為不知情
    之侯勝傑，局號為０三０一三六號，帳號為０一九三三九號帳戶內，始得取回該
    車等語，致丙○○因心生畏懼，擔心無法取回車號ＰＫ—五一０七號自小客車，
    即於翌日即九十三年一月十五日上午九時，如數匯款至上開帳號０一九三三九號
    帳戶內，再由甲○○持侯勝傑所有之金融卡提領該三萬元後與癸○○朋分花用；
    甲○○再於九十三年一月十四日上午七時四十二分許，利用前開行動電話及門號
    ，撥打乙○○住家電話000000000，向乙○○嚇稱：如不匯款三萬元至
    0000000號帳號，就找不回車子等語恐嚇，致使乙○○心生畏懼，惟於乙○○未及匯款際，即於彰化縣立體育場旁華陽吊橋，找回其所有車號八Ｈ—三五
    一五號自小貨車，故未匯款，致甲○○、癸○○二人該次恐嚇取財未能得逞。嗣
    經警於九十三年一月十八日持本院核發之搜索票，至甲○○位於彰化縣福興鄉○○村○○路○段二七三號搜索時，當場查扣癸○○所有並繪製有停車地點及車主
    資料之筆記本一本、侯勝傑所有供向丙○○、乙○○恐嚇取財匯款所用之帳號０
    一九三三九號之侯勝傑郵局金融卡一張、車號ＰＫ—五一０七號及車號八Ｈ—三
    五一五號行車執照各一張、與本案無關之手機序號為000000000000
    000號ＮＯＫＩＡ廠牌行動電話一支、海洛因一包、注射針筒一支、削尖塑膠
    鏟子一支及戊○○於九十二年十一月九日遭竊之中古電腦螢幕、液晶螢幕、電子
    錢櫃、收錢鍵盤、中古電腦、條碼機、雷射印表機、九吋螢幕、二聯發票機、傳
    真機、行李箱、Ｅ—ＢＯＸ網路電話、護照、臺胞證、信用卡、金融卡等物品，
    並經甲○○指稱前開物品均係綽號「芭樂」之癸○○所留放，而查知上情。
二、案經彰化縣警察局移送及彰化縣警察局鹿港分局報告臺灣彰化地方法院檢察署檢
    察官偵查起訴。
    理  由
壹、被告甲○○部分：
一、訊據被告甲○○固坦承：員警於九十三年一月十八日至伊住處搜索時，曾查扣上
    開記載有丙○○、乙○○個人資料及車號ＰＫ—五一０七號、八Ｈ—三五一五號
    車輛放置位置圖之筆記本、前開二部車輛之行車執照及侯勝傑之郵局金融卡等情
    不諱，惟矢口否認有何竊盜及恐嚇取財犯行，辯稱：於伊住處查扣之物品，均係
    被告癸○○所留放，伊未曾與被告癸○○共同行竊，亦未曾撥打電話向車主恐嚇
    取財，亦未曾去提款機提領恐嚇所得云云。惟查：
    (一)被告甲○○曾與被告癸○○共同竊取車號ＰＫ—五一０七號自小客車及車號八
      Ｈ—三五一五號自小貨車一節，業據證人即共犯癸○○於本院審理時證稱：九
      十三年一月十四日凌晨二時，曾由被告甲○○開車載其至彰化縣秀水鄉○○村
      ○○路○段九五巷三號前，由其下車持扳手行竊，竊得該自小貨車後，即由其
      駕駛該贓車，被告甲○○尾隨其後至彰化市殯儀館停放，再由被告甲○○於同
      日凌晨約四時許，搭載其再前往彰化縣秀水鄉○○村○○路○段四二三巷四號
      前，由被告甲○○指定目標，由其下車持扳手竊取自小客車，得手後，即再由
      其駕駛該部竊得之自小客車至彰化殯儀館後離開，而於當天上午，其即先將車
      號ＰＫ—五一０七號自小客車開往南投草屯溪邊停置，再搭乘公車返回彰化殯
      儀館，將車號八Ｈ—三五一五號自小貨車開去八卦山停置等語綦詳（見本院九
      十三年十二月九日審判筆錄），核與證人即車號八Ｈ─三五一五號自小貨車之
      車主乙○○及車號ＰＫ—五一０七號自小客車之車主丙○○於警詢時證述其等
      車輛遭竊時、地及所失竊物品等情綦詳（見六五０號偵卷第一二頁、第一三頁
      ），並有丙○○、乙○○立具之贓物認領保管單各一紙存卷可查（見六五０號
      偵卷第三一頁、第三二頁），另衡之車號ＰＫ—五一０七號自小客車及車號八
      Ｈ—三五一五號自小貨車之行車執照均係在被告甲○○住處查扣，應可認證人
      癸○○前開所言非虛，前情應堪認定。至被告甲○○雖辯稱：於伊住處查扣
      之行車執照等物品，均與伊無關，而為被告癸○○所放置，因當時被告癸○○
      在跑路，故伊贊助被告被告甲○○食、宿云云。惟查，被告二人均陳稱互相認
      識不久，不算熟識等語，是被告甲○○辯稱係好心提供住、食，並讓被告癸○○自由使用電話，由其代為繳付電話費用云云，尚與常情有違，是被告甲○○
      辯稱前開物品均係被告癸○○自行擺放，與伊無關云云，應係屬事後卸責之詞
      ，不足採信；被告甲○○雖另辯稱證人即被告癸○○亦自承係記恨，故證人
      即被告癸○○所述顯不可採云云。惟查，本件據被告甲○○本人供述，伊與證
      人即被告癸○○間並無何舊怨，且證人癸○○於本院審理時雖曾證稱：其有記
      恨被告甲○○等語，惟其於本院審理時同時亦證稱：其係因記恨被告甲○○家
      裡被查獲恐嚇取財等物品，竟將責任全推給其，故在員警偵訊時，才會將被告
      甲○○實際有涉案部分，亦全盤供出，其所謂記恨要報復，是指要把實際情形
      說出來，不欲幫被告甲○○掩護之意等語（見本院審判筆錄），是證人癸○○
      所謂記恨，僅係無欲為被告甲○○掩藏罪行，尚非有何故意誣陷之意；再證人
      癸○○所為前開證述，亦與卷內其他相關證述尚屬相符一致，且乏其他證據足
      資證明證人癸○○確有故為偽證之情，尚難逕認證人癸○○所為證述，全然係
      偽證誣陷之詞，是證人癸○○上開證述，應認仍具相當可信度。綜上，應可認
      被告甲○○上開所辯，應均係卸責避就之詞，難以採信。
    (二)被告甲○○曾與被告癸○○二人共同分工向證人乙○○、丙○○恐嚇取財等情
      ，業據證人乙○○於警、偵訊時證述遭恐嚇經過等情綦詳（見六五０號偵卷第
      一二頁、三八七五號偵卷第五七頁），且據證人丙○○於偵訊時證述其遭恐嚇
      及匯款經過詳實（見六五０號偵卷第六二頁），而證人即共犯癸○○於本院審
      理時亦證稱：被告甲○○於偷車前，即曾表明可恐嚇，而於被告甲○○住處查
      扣之筆記本，係其繪製車輛停置圖予被告甲○○等語（見本院審判筆錄），又
      於九十三年一月十四日上午七時二十一分，曾有人持用手機序號000000
      000000000之手機，並內裝門號0000000000號ＳＩＭ卡，
      撥打證人即丙○○使用之門號0000000000號電話恐嚇取財，業據證
      人丙○○於警詢時證稱屬實（見三八七五號偵卷第五四頁至第五五頁），且有
      門號0000000000號之雙向通聯紀錄一份在卷可稽（見本院卷）。而
      被告甲○○自承確曾申請使用0000000000門號使用，此有該門號申
      機人資料一紙在卷可稽（見本院卷），另被告癸○○則曾申請使用00000
      00000門號使用，此亦有該門號申機人資料一紙附卷可參（見本院卷），
      而該0000000000ＳＩＭ卡，曾於九十三年一月二十二日十七時十六
      分五十四秒，使用手機序號000000000000000之手機撥打使用
      ；另0000000000號ＳＩＭ卡，則曾於九十三年一月二十七日中午十
      二時五十分二十秒，使用手機序號000000000000000之手機撥
      打使用一節，另有和信電訊股份有限公司手機序號000000000000
      000之使用查詢表一紙存卷可查（見本院卷），從而，雖門號000000
      0000號並非被告二人所申設，惟該門號0000000000於九十三年
      一月十四日所使用之行動電話，亦曾由被告甲○○及被告癸○○於九十三年一
      月二十二日及九十三年一月二十七日分別持以使用，衡之被告二人使用該行動
      電話之時間，距離犯罪嫌疑人使用同支電話向被害人丙○○、乙○○恐嚇取財
      之時間極近，且被告癸○○亦自承證人丙○○所有之自小客車，係其與被告甲○○共同竊取，而於被告甲○○住處，又查扣證人丙○○匯款帳戶之侯勝傑郵
      局金融卡，此有該金融卡一張扣案足資佐證，此外，尚有戶名侯勝傑、局名口
      湖郵局、帳號０一九三三九號客戶歷史交易清單各一紙在卷可稽（見六五０號
      偵卷第六四頁，三八七五號偵卷第一八頁），應可認被告二人應即係撥打電話
      向被害人丙○○、乙○○恐嚇取財之人灼明。至被告癸○○於本院審理時雖
      辯稱：因被告甲○○之後向其表示欲使用該二部竊得之車輛，其即畫停車路線
      圖予被告甲○○，之後即未再與被告甲○○聯絡，雖偷車前，被告甲○○曾表
      明可恐嚇，但其拒絕，故其當初偷這二部車，僅係為了代步，不知情被告甲○○有無向車主恐嚇一事云云。惟查，本件被告二人竊取該二部自小貨車，應係
      非供代步之用，此見後述，且被告癸○○於本院審理時，自承扣案之筆記本係
      其繪製交由被告甲○○，而該筆記本上，除記載前開二部車輛放置地點外，尚
      於繪製放置地點之前頁有車主姓名、電話、車款、車號等記載，此有該筆記本
      內頁影本四紙存卷可稽（見六五０號偵卷第二０頁至第二三頁），及該筆記本
      一本扣案足資佐證，應可認雖係由被告甲○○撥打電話向被害人乙○○、丙○○恐嚇並取款，然被告癸○○就被告甲○○此部分犯行，仍應有犯意聯絡及行
      為分擔。被告甲○○雖辯稱未曾撥打電話恐嚇，亦未曾前往取款等情，惟參
      諸前開相關證據，已足認定本件確係被告甲○○利用手機序號為000000
      000000000之行動電話撥打恐嚇電話，並持用於其住處查扣之金融卡
      領款，被告空言辯稱已忘記是否曾使用該行動電話，且不清楚查扣之金融卡來
      源云云，均應係事後卸責之詞，難以採信。
    (三)又本件證人癸○○雖證稱竊取該二部車輛均係為供代步用，惟查證人癸○○亦
      證稱：其當晚先竊取貨車停放在殯儀館後，即再由被告甲○○搭載其至秀水竊
      取自小客車後返回殯儀館，另駕駛該小貨車前往雜貨店行竊，天亮後，即將該
      二部車丟棄等語，衡之被告甲○○陳稱其個人有車使用，無庸竊車代步等語，
      且證人癸○○及被告甲○○竊取該二部車後，全無使用供代步之用，且其等於
      二小時內，連續竊取二部自小客車、自小貨車，並於竊車後數小時，即撥打電
      話向車主恐嚇等情，應可認被告甲○○及證人癸○○竊取車號ＰＫ—五一０七
      號自小客車及八Ｈ—三五一五號自小貨車，應即係為達成恐嚇取財之目的。
    (四)綜上所述，本件被告甲○○與被告癸○○為達成恐嚇取財之目的，而竊取車號
      ＰＫ—五一０七號自小客車及車號八Ｈ—三五一五號自小貨車，並撥打電話向
      車主丙○○恐嚇取財三萬元既遂，另向車主乙○○恐嚇取財未遂等情，事證明
      確，被告甲○○犯行已堪認定，應予依法論科。
    (五)至證人即共犯癸○○雖於本院審理時改證稱：被告甲○○亦曾於九十三年一月
      十四日凌晨五時，與其共同前往彰化縣福興鄉○○村○○路三五之四號雜貨店
      行竊等語，惟證人癸○○就該次竊盜犯行，究係獨自行竊，抑或與被告甲○○
      共同行竊，前後反覆不一，是證人癸○○此部分證述，尚屬可疑，難以遽信，
      此外，又乏其他積極證據足資佐證被告甲○○確有參與此部分犯行，公訴人亦
      未就此部分提起公訴，本院自無從就此部分併予審判，附此敘明。
二、按刑法第三百二十一條第一項第三款之攜帶兇器竊盜罪，係以行為人攜帶兇器竊
    盜為其加重要件，此所謂兇器，其種類並無限制，凡客觀上足以對人之生命、身
    體、安全構成威脅，具有危險性之兇器均屬之，且須行竊時攜帶此種具有危險性
    之兇器為已足，並不以攜帶之初有行兇之意圖為必要（參見最高法院七十九年度
    臺上字第五二五三號判例要旨）。被告甲○○與被告癸○○犯前開二次竊盜犯行
    時，共犯癸○○所持用之Ｔ型扳手一支，係屬金屬材質且可盈握，客觀上為足以
    傷害人之身體之器械，顯為具有危險性之兇器。是核被告甲○○此部分所為，係
    犯刑法第三百二十一條第一項第三款攜帶兇器竊盜罪。又被告甲○○與被告癸○○已著手撥打電話向車主乙○○嚇稱不匯錢找不回車子，致證人乙○○心生畏懼
    ，惟因證人乙○○自行找回車輛而未匯款，尚未生取財之結果，其犯罪仍屬未遂
    階段，是被告甲○○此部分所為，係犯刑法第三百四十六條第三項、第一項之恐
    嚇取財未遂罪。另被告與共犯癸○○向車主丙○○嚇稱匯錢始得取回失車，致證
    人丙○○因心生畏懼而匯款三萬元，核其此部分所為，則係犯刑法第三百四十六
    條第一項恐嚇取財既遂罪。被告甲○○前開所為二次攜帶兇器竊盜犯行、一次恐
    嚇取財未遂犯行及一次恐嚇取財既遂犯行，均係與被告癸○○間，具有犯意聯絡
    及行為分擔，應以共同正犯論。被告甲○○二次攜帶兇器竊盜犯行，時間緊接，
    方法相同，觸犯構成要件相同之罪，顯係基於概括犯意為之，為連續犯，應依刑
    法第五十六條規定，以一罪論，並加重其刑；又被告甲○○先後二次恐嚇取財行
    為，時間緊接，所犯基本構成要件相同，雖有既遂、未遂之分，仍成立連續犯，
    應依刑法第五十六條規定，論以情節較重之恐嚇取財既遂一罪，並加重其刑。再
    被告甲○○竊取前開二部自小客車之目的，即係欲向車主恐嚇取財，已如前述，
    是被告甲○○所犯連續攜帶兇器竊盜罪與連續恐嚇取財既遂罪間，有方法目的之
    牽連關係，應從一重之連續恐嚇取財既遂罪處斷。公訴意旨認被告甲○○所犯前
    開二罪，應予分論併罰，尚有未洽，併此敘明。爰審酌被告素行不端，此有臺灣
    高等法院被告全國前案紀錄表在卷可按，且正值壯年，竟不思循正當途徑獲取生
    活所需，而為二次竊盜，二次恐嚇取財，除侵害他人之財產法益外，亦危及社會
    秩序之維持，被害人除受有財產損失外，尚需忍受被告等之言詞恐嚇，精神及心
    理必處於極度不安、恐懼之狀態，受害後亦經久難以平復，行為之危害性尚屬深
    鉅，暨考量被告到案後仍無悔意，態度非佳等一切情狀，核情量處如主文所示之
    刑。扣案之筆記本一本，係共犯癸○○所有，並供犯前開恐嚇取財罪所用之物品
    ，應依刑法第三十八條第一項第二款規定，宣告沒收之；被告甲○○與被告癸○○持以行竊之Ｔ型扳手一支，未經扣案，惟被告癸○○於本院審理時陳稱該把Ｔ
    型扳手連同車輛一同棄置，且亦乏證據足證該扳手尚未滅失，該扳手亦非違禁物
    ，為免執行困難，本院自不宣告沒收；又被告甲○○二人持以恐嚇取財之手機序
    號000000000000000行動電話一支，未經扣案，且乏證據足資證
    明該支行動電話係被告甲○○及癸○○所有，亦非違禁物，爰不為沒收之諭知；
    另被告二人持以恐嚇取財之門號0000000000號ＳＩＭ卡一枚，未經扣
    案，且依國內電信公司定型化契約之約定，該晶片卡之所有權仍屬電信公司所有
    ，申請人僅因承租門號而取得使用權，既非屬被告所有之物，且非屬違禁物，核
    與沒收之要件不符，故不予宣告沒收；再扣案之侯勝傑金融卡一張，雖係被告甲○○持以領取證人丙○○匯款三萬元之物品，然該金融卡非被告二人所有，且非
    違禁物，亦與沒收要件不符，本院亦無從宣告沒收；末扣案之手機序號為000
    000000000000號ＮＯＫＩＡ廠牌行動電話一支、海洛因一包、注射
    針筒一支、削尖塑膠鏟子一支，均與本案無關，本院自亦無從宣告沒收，併此敘
    明。
三、公訴意旨另略以：被告甲○○於九十二年十一月九日十九時許，夜間侵入戊○○
    位於彰化縣彰化市○○路一０九之四號住處，竊取中古電腦螢幕、液晶螢幕、電
    子錢櫃、收銀鍵盤、中古電腦、條碼機、雷射印表機、九英吋螢幕、二聯發票機
    、傳真機、行李箱、Ｅ—ＢＯＸ網路電話及黑色皮包等物，認被告甲○○此部分
    另涉有竊盜罪嫌。惟按犯罪事實應依證據認定之，無證據不得認定犯罪事實，又
    不能證明被告犯罪者，應諭知無罪之判決，刑事訴訟法第一百五十四條第二項、
    第三百零一條第一項分別定有明文。惟查，證人即被害人戊○○於警、偵訊時雖
    證述其遭竊時、地及所失竊物品綦詳（見六五０號偵卷第一二頁、第七０頁背面
    至第七一頁），且有戊○○立具之贓物認領保管單二紙存卷可按（見六五０號偵
    卷第二九頁至第三０頁），足認於被告甲○○住處查扣之上開物品，應係證人戊○○失竊之贓物，惟被告自警詢至本院審理時，均辯稱：於伊住處查扣之上開物
    品，均應係被告癸○○或被告癸○○友人所寄放，並非伊所竊取云云，且本件據
    證人戊○○所述，其係於九十二年十一月九日即遭竊，惟本件員警係於九十三年
    一月十八日搜索時，始查扣上開物品，距離前開物品遭竊時間已逾二月，尚難認
    有何時、空緊密關聯，是雖被告甲○○持有上開贓物，然尚乏積極證據足資認定
    前開物品均係被告甲○○竊得，此外，復無其他事證足資證明被告甲○○確有公
    訴人所指之此部分竊盜犯行，是被告此部分犯罪即屬不能證明，惟因公訴意旨認
    此部分與前開經論罪科刑部分有裁判上一罪關係，爰不另為無罪之諭知，併此敘
    明。
貳、被告癸○○部分：
一、公訴意旨另略以：(一)被告癸○○於附表所示之九十二年十一月中旬至九十三年一
    月初至二月初期間，於附表所示之地點，獨自連續五次竊取丁○○、壬○○、陳
    信証、己○○及辛○○等人之財物；(二)於九十三年一月十四日深夜凌晨二時許，
    被告癸○○與被告甲○○共同在彰化縣秀水鄉○○村○○路○段九五巷三號旁，
    以扳手竊取被害人乙○○所有車號八Ｈ—三五一五號自用小貨車；(三)於當晚即九
    十三年一月十四日凌晨四時許，被告癸○○復與被告甲○○共同在彰化縣秀水鄉
    ○○村○○路○段四二三巷四號旁，同以扳手竊被害人丙○○所有車號ＰＫ—五
    一０七號自用小客車；(四)九十三年一月十四日凌晨五時許，被告癸○○破壞庚○○位於彰化縣福興鄉○○路三五之四號住處窗戶後，侵入該屋竊取啤酒三箱、維
    士比藥酒一箱、感冒藥水一箱及四千餘元；(五)九十三年一月十四日上午七時四十
    二分，被告癸○○與被告甲○○基於恐嚇取財之犯意聯絡，推由被告甲○○以電
    話向車號八Ｈ—三五一五號車主乙○○恐嚇勒贖三萬元，因車主乙○○未匯款致
    未得逞；(六)九十三年一月十四日下午六時許，被告癸○○與被告甲○○基於恐嚇
    取財之犯意聯絡，推由被告甲○○以電話向車號ＰＫ—五一０七號車主丙○○恐
    嚇勒贖六萬元，經議價後以三萬元成交，被害人丙○○即依要求匯款三萬元；因
    認被告癸○○就前揭(一)至(四)部分，係犯加重竊盜罪嫌；而就前揭(五)、(六)部分，
    則係犯恐嚇取財未遂、既遂罪嫌。
二、按案件曾經判決確定者，應諭知免訴之判決，刑事訴訟法第三百零二條第一款定
    有明文。又按案件曾經判決確定者，應為免訴之判決，此項原則關於實質上一罪
    或裁判上一罪，均有其適用。連續犯係裁判上之一罪，其一部分犯罪事實曾經判
    決確定者，其效力當然及於全部，故檢察官復將其他部分重行起訴，亦應諭知免
    訴之判決；再此項連續犯之判決，按諸司法院釋字第四十七號解釋，應以先確定
    者為有既判之拘束力，後確定者，應為免訴之諭知（最高法院四十九年臺非字第
    二０號、四十七年臺非字第四二號著有判例可資參照）。
三、本件被告癸○○所涉上開(一)至(四)之竊盜犯行，固據其於警、偵訊及本院準備程序
    時均坦承不諱，核與證人即被害人陳信証、丁○○、己○○、壬○○、辛○○、
    庚○○、乙○○、丙○○等人於警、偵訊時證述遭竊經過等語綦詳（見四一七四
    號偵卷第一七頁、第一九頁、第二一頁、第二三頁、第二七頁、第四九頁背面至
    第五０頁，四三九九號偵卷第三二頁，六五０號偵卷第一二頁、第一三頁），並
    有丙○○、乙○○立具之贓物認領保管單各一紙及指證照片十一紙存卷可查（見
    六五０號偵卷第三一頁、第三二頁，四一七四號偵卷第一八頁、第二０頁、第二
    二頁、第二四頁至第二五頁）；另被告癸○○所涉前揭(五)、(六)恐嚇取財犯行，亦
    經本院認定如前。惟查被告癸○○曾於九十二年十二月七日起至九十三年二月十
    八日止，連續在彰化縣福興鄉等地，獨自或與許俊權共同竊取機車、鑄造模具、
    小貨車、自小客車、電纜線等物品，業經臺灣高等法院臺中分院於九十三年八月
    十八日，以九十三年度上易字第五六六號，判處有期徒刑一年六月確定，此有該
    案判決、臺灣高等法院被告全國前案紀錄表各一份存於本院卷可按。衡之被告癸○○所犯本案前開(一)至(四)共八次竊盜犯行，與上述業經判決確定之竊盜犯行，犯
    罪時間重疊，且犯罪手法、選擇犯罪地點及所竊取之物品復相似，復係觸犯基本
    構成要件相同之罪名，顯係基於概括犯意為之，應有連續犯之裁判上一罪關係；
    再被告癸○○雖辯稱其竊取前開(二)、(三)之車輛僅係欲供代步之用，其未曾為上揭
    (五)、(六)之恐嚇取財犯行，且公訴人亦認被告癸○○所為前開(二)、(三)竊盜犯行，與
    右述(五)、(六)之恐嚇取財犯行間，為另行起意，應予分論併罰。惟經本院調查證據
    後，認被告癸○○確犯有上述(五)、(六)之恐嚇取財犯行，且被告癸○○所為前開(二)
    、(三)竊盜犯行，與右述(五)、(六)之恐嚇取財犯行間，應有牽連犯之方法目的關係，
    詳如理由欄壹、一、(二)、(三)所述，是被告癸○○所為前開前開(二)、(三)竊盜犯行，
    與上述(五)、(六)之恐嚇取財犯行間，既有牽連犯之裁判上一罪關係，而右揭(二)、(三)
    竊盜犯行，復與上開(一)、(四)竊盜犯行，及前已經臺灣高等法院臺中分院以九十三
    年度上易字第五六六號判決確定之連續竊盜犯行，有裁判上一罪關係，是檢察官
    將與上述確定判決有連續犯、牽連犯之裁判上一罪關係之本案前開竊盜、恐嚇取
    財犯行，重行提起公訴，依照上述說明，應為免訴之判決。
據上論斷，應依刑事訴訟法第二百九十九條第一項前段、第三百零二條第一款，刑法
第二十八條、第五十六條、第三百四十六條第一項、第三百二十一條第一項第三款、
第五十五條、第三十八條第一項第二款，罰金罰鍰提高標準條例第一條前段，判決如
主文。
本案經檢察官李毓珮到庭執行職務
中      華      民      國    九十三    年    十二    月    二十三    日
                                臺灣彰化地方法院刑事第三庭
                                    審判長法  官  余仕明
                                          法  官  游秀雯
                                          法  官  簡婉倫
右正本證明與原本無異。
如不服本判決，應於判決送達後十日內，向本院提出上訴狀( 須附繕本 )。
告訴人或被害人對於判決如有不服具備理由請求檢察官上訴者，其上訴期間之計算係
以檢察官收受判決正本之日期為準。
                                      法院書記官
中      華      民      國    九十三    年十二     月    二十三    日
刑法第三百二十一條
犯竊盜罪而有左列情形之一者，處六月以上五年以下有期徒刑：
一、於夜間侵入住宅或有人居住之建築物、船艦或隱匿其內而犯之者。
二、毀越門扇、牆垣或其他安全設備而犯之者。
三、攜帶兇器而犯之者。
四、結夥三人以上而犯之者。
五、乘火災、水災或其他災害之際而犯之者。
六、在車站或埠頭而犯之者。
前項之未遂犯罰之。
刑法第三百四十六條
意圖為自己或第三人不法之所有，以恐嚇使人將本人或第三人之物交付者，處六月以
上五年以下有期徒刑，得併科一千元以下罰金。
以前項方法得財產上不法之利益或使第三人得之者，亦同
前二項之未遂犯，罰之。
附  表
┌─┬───────┬──────────┬───┬──────────┐
│一│九十二年十一月│彰化縣福興鄉廈粘村沿│丁○○│持扳手竊取車牌號碼竊│
│  │中旬          │海路三段九九號旁    │      │取七Ｌ—五一七五貨車│
├─┼───────┼──────────┼───┼──────────┤
│二│九十二年十二月│彰化縣福興鄉廈粘村沿│壬○○│持扳手竊取車牌號碼竊│
│  │二十二日五時許│海路三段九二號旁    │      │取七Ｌ—五一七五貨車│
├─┼───────┼──────────┼───┼──────────┤
│三│九十二年十二月│彰化縣二林鎮○○路三│陳信証│乘機竊取犬隻十二隻  │
│  │二十二日八時許│段三九０巷七七號旁  │      │                    │
├─┼───────┼──────────┼───┼──────────┤
│四│九十三年一月中│彰化縣福興鄉二港村福│己○○│乘機竊取銅條一千公斤│
│  │旬            │正路二一巷一三二號  │      │                    │
├─┼───────┼──────────┼───┼──────────┤
│五│九十三年一月初│彰化縣福興鄉頂粘村頂│辛○○│乘機竊取鋁窗成品六組│
│  │初至二月初    │粘街一七三號旁      │      │及半成品五百公斤    │
└─┴───────┴──────────┴───┴──────────┘
